【裁判字號】    97,交易,17
【裁判日期】    970201
【裁判案由】    過失傷害
【裁判全文】
台灣雲林地方法院刑事判決            97年度交易字第17號
公  訴  人  台灣雲林地方法院檢察署檢察官
被      告  甲○○
上列被告因過失傷害等案件，經檢察官聲請簡易判決處刑（96年
度偵字第486 號），本院斗六簡易庭就過失傷害部分，認為應依
通常程序審理，移送本院普通庭（原案號：96年度六交簡字第
253號），本院判決如下︰
    主  文
被告甲○○被訴過失傷害部分，公訴不受理。
    理  由
一、本件為刑事訴訟法第376 條第1 、2 款所列案件，依同法第
    284 條之1 規定，由法官1 人獨任審判，在此先行說明。
二、刑事訴訟法第238 條第1 項規定，告訴乃論之罪，告訴人於
    第一審辯論終結前得撤回其告訴。同法第303 條第3 款規定
    ，告訴乃論之罪，其告訴經撤回者，應諭知不受理之判決。
    同法第307 條規定，依同法第303 條所為之判決，得不經言
    詞辯論為之。
三、檢察官主張：被告甲○○於民國96年1 月15日11時起至12時
    許止，在雲林縣大埤鄉友人住處飲用高粱酒一杯後，已達不
    能安全駕駛動力交通工具之程度，竟仍於同日15時許酒後駕
    駛車牌號碼SC-1015 號自用小貨車上路（酒醉駕車部分，另
    由本院斗六簡易庭處理），沿大埤鄉○○村○○道路由西往
    東方向行駛，至同日15時10分許，行經該產業道路與民族路
    之交岔路口，欲左轉向北進入民族路，原應注意汽車行駛時
    ，駕駛人應注意車前狀況，隨時採取必要之安全措施，車輛
    行至無號誌交岔路口時，應減速慢行，作隨時停車之準備，
    及轉彎車應讓直行車先行；而依當時天候晴、日間有自然光
    線、柏油路面乾燥、無缺陷、無障礙物且視距良好等情，並
    無不能注意之情形，竟疏於注意，復因酒後注意力降低，致
    不能安全駕駛，適有邱素貞騎乘車號LQQ-439 號重機車搭載
    乙○○，沿民族路由北向南行經該交岔路口，甲○○即因上
    開過失及酒後不能安全駕駛而煞避不及，其自用小貨車前車
    頭撞及該機車前車頭，致乙○○因而受有臉、頭皮及頸之挫
    傷、膝開放性傷口等傷害。
四、公訴人認為被告甲○○就上述過失傷害部分觸犯刑法第284
    條第1 項前段之因過失傷害人罪。而依同法第287 條之規定
    ，該罪須告訴乃論。因為告訴人乙○○撤回告訴，有撤回告
    訴狀在卷可證，依照上開說明，不經言詞辯論，為不受理判
    決。
五、本件判決適用的法律：刑事訴訟法第452 條、第284 條之1
    、第303 條第3 款、第307 條。
中    華    民    國    97    年    2     月    1     日
                  刑事第三庭    法  官  林  輝  煌
以上正本證明與原本無異。
如不服本判決，應於送達後10日內向本院提出上訴狀（須附繕本
），上訴於台灣高等法院台南分院。
告訴人或被害人對於本判決如有不服，而請求檢察官上訴者，其
上訴期間之計算以檢察官收受判決正本之日期為準。
                                書記官  林  珮  儒
中    華    民    國    97    年    2     月    1     日


司法院資訊處製作；財團法人民間司法改革基金會備份。
